臺灣桃園地方法院刑事判決　　　　　　　94年度易字第249號
公　訴　人　臺灣桃園地方法院檢察署檢察官
被　　　告　戊○○
上列被告因贓物案件，經檢察官提起公訴（93年度偵字第1817號
），本院判決如下：
    主    文
戊○○共同寄藏贓物，處有期徒刑肆月，如易科罰金，以佰元
折算壹日，緩刑年。
    事    實
一、戊○○與丙○○（未據起訴）在桃園縣楊梅鎮○○路○ 段48
    0 號貨櫃屋處同居，並在該處經營釣魚池，明知己○○（己○○竊盜部分業經移由臺灣新竹地方法院檢察署，認該案與
    前案確定判決有連續犯裁判上一罪關係，應為前案確定判決
    效力所及，以94年偵字第1116號為不起訴處分）於民國92年
    11月13日下午3 時10分，持至2 人位於上址住處貨櫃屋內之
    如附表所示音響設備一批係來路不明之贓物（該音響設備原
    為丁○○所有，於92年11月13日往前回溯2 星期前某日【起
    訴書誤載為92年11月12日晚間10時30分】，在丁○○位於桃
    園縣楊梅鎮金溪里19鄰七三之五號倉庫內遭竊），竟基於共
    同之犯意聯絡，將該批音響設備一批藏放於前址貨櫃屋內。
    己○○竊得丁○○所有上開音響設備後，並委託丙○○代為
    銷售，丙○○並告知不知情綽號「阿亮」之友人甲○○稱，
    有一批音響要賣，丁○○遭竊後則請從事視聽器材友人乙○○留意是否有中古音響要出售，甲○○自丙○○處得悉上情
    後告知其友人乙○○有一批點歌機要出售，甲○○並與乙○○約定於92年11月13日下午3 時10分以後至戊○○與丙○○
    位於上址同居之貨櫃屋，由戊○○接待帶入貨櫃屋內觀看音
    響，乙○○跟「阿亮」表示貨櫃屋內之點歌機音響器材太過
    老舊便一同離去，途中乙○○提及是否有較新的音響設備，
    「阿亮」即向跟丙○○聯絡是否有其他較新音響出售，丙○○即向「阿亮」表示有一批更新的音響器材要出售，「阿亮
    」並將訊息告知乙○○，乙○○與「阿亮」到「阿亮」家分
    手後，乙○○迅即打電話聯絡丁○○一同前往丙○○、戊○○2 人位於上址貨櫃屋佯裝要購買音響器材，戊○○隨即將
    之帶入貨櫃屋內，丁○○發現貨櫃屋內之音響即為伊遭竊之
    音響器材，黃程錦佯裝詢問戊○○是否有其他音響想要購買
    ，戊○○表示貨櫃屋內之音響器材是伊朋友綽號「阿湧」之
    己○○寄放該處出售的等語，丁○○並要戊○○聯絡賣主己○○出面洽談，戊○○立即打電話與丙○○聯絡己○○前來
    ，隔約5 至10分鐘己○○前來釣魚池貨櫃屋，丁○○向己○○詢及是否有其他較新的音響，己○○表示有但放在新竹湖
    口，丁○○與己○○相約時間前往新竹湖口看音響後，丁○○與乙○○離開釣魚池後為免己○○將音響搬走，迅即向桃
    園縣警察局楊梅分局報案，並帶同員警於同日晚間21時30分
    許，至丙○○、戊○○為於上址貨櫃屋查獲，並扣得丁○○
    失竊之上開音響器材。
二、案經桃園縣政府警察局楊梅分局報告臺灣桃園地方法院檢察
    署檢察官偵查起訴。
    理    由
一、訊之被告戊○○矢口否認有何寄藏贓物犯行，辯稱：伊是經
    營釣魚池，己○○是伊那邊的釣客，是己○○案發當日到伊
    釣魚池說有東西要寄放伊這邊，己○○把東西寄放在伊貨櫃
    屋外門口，伊不知道己○○什麼時候把東西拿到貨櫃屋裡面
    ，伊真的不知道己○○寄放的東西是贓物云云。惟查：
  (一)如附表所示音響設備一批係被害人丁○○所有，於92年11月
    13日往前回溯2 星期前某日，在桃園縣楊梅鎮金溪里19鄰七
    三之五號倉庫內失竊之贓物，業據被害人丁○○於警詢及檢
    察官偵訊及本院審理時中迭次指述綦詳（見93年偵字第1817
    號偵查卷第16、17頁、第86頁、本院94年5 月10日審判筆錄
    ），而桃園縣警察局楊梅分局於92年12月13日晚間21時30
    分許，在丙○○、被告戊○○位於上址貨櫃屋查獲，並扣得
    被害人丁○○失竊之上開音響器材，並有搜索扣押筆錄及扣
    押物品目錄表各1 紙附卷可稽（見同上偵查卷第22、23頁）
    ，而己○○竊盜部分業經移由臺灣新竹地方法院檢察署，認
    該案與前案確定判決有連續犯裁判上一罪關係，應為前案確
    定判決效力所及，以94年偵字第1116號為不起訴處分，有該
    不起訴處分書電腦列印本1 份附卷可稽。而被告自承係由綽
    號「阿湧」之己○○寄放在該處，丙○○於本院審理時供稱
    ，案發當日關於音響設備的事情，有用電話聯絡己○○，己○○會拿音響設備到貨櫃屋，被告應該有聽到伊與己○○電
    話的對話等情（見本院94年6 月21日審判筆錄第6 頁），丙○○係被告之同居人，所述應無誣陷被告之虞，而堪採信。
    綜述，在被告戊○○、丙○○同居之貨櫃屋查獲如附表所示
    音響設備1 批係屬贓物，應堪認定。故被告收受自己○○之
    如附表所示音響設備係屬贓物，應堪認定。
  (二)次查被害人丁○○發覺前開音響設備遭竊後，隨即委託友人
    乙○○查訪有無音響設備待售，嗣經證人乙○○告知有音響
    設備出售，因而前往上址查看，初由被告前來接洽，伊見狀
    為自行查訪被告是否持有未扣案之其他失竊音響設備，表示
    購買其他貨物之意願，被告復以電話通知丙○○聯絡己○○
    前來洽談買賣事宜，且己○○知悉伊有意出資購買其他音響
    設備，當即表示另有貨物存置他處等情，迭據證人即被害人
    丁○○於警訊、檢察官偵訊及本院審判時證述明確（見93年
    偵字第1817號偵查卷第16頁背面、第86頁、本院94年5 月10
    日審判筆錄），經核與證人乙○○於檢察官偵訊、本院審判
    時證述之情節相符（見同上偵查卷第118 頁、本院94年5 月
    10 日 審判筆錄）。而證人乙○○係經由從事中古貨物買賣
    綽號「阿亮」之證人甲○○男子得知有前開音響設備待售，
    又渠曾與「阿亮」前往被告及丙○○位於上址貨櫃屋看貨，
    那時係由被告出面接洽買賣事宜，離去貨櫃屋後證人乙○○
    向甲○○表示被告展示之音響設備過於陳舊，詢問有無新貨
    出售，途中「阿亮」向跟丙○○聯絡是否有其他較新音響出
    售，丙○○即向「阿亮」表示有一批更新的音響器材要出售
    ，「阿亮」並將訊息告知證人乙○○等情，業據證人乙○○
    於檢察官偵訊及本院審理時證述明確（見同上偵查卷第118
    頁、本院94年5 月10日審判筆錄），核與證人綽號「阿亮」
    之甲○○於本院審理時證述之情節相符（見本院94年6 月21
    日審判筆錄第7 頁）。佐以證人己○○於本院審理時證稱：
    案發當日是丙○○告訴伊有人要來看音響，叫伊過去貨櫃屋
    等語（見本院94年5 月10日審判筆錄第13頁），丙○○於本
    院審理時供稱：己○○案發前幾天在伊的釣魚池跟伊說有一
    批卡拉ＯＫ要賣，看有沒有人要，己○○沒有講幾台，價錢
    伊忘記了，己○○也沒有說是新的或中古的，伊跟「阿亮」
    甲○○是鄰居，案發前幾天伊回老家楊新路5 段1 號，跟「
    阿亮」聊起，說有人有一批音響要賣等語（見本院94年6 月
    21日審判筆錄第4 頁），足認丙○○係居間介紹之意，利用
    不知情之甲○○，將如附表所示之音響設備販售。至丙○○
    供稱：伊就把己○○的電話留給甲○○，其他事情我就不清
    楚了，都是己○○與甲○○自己聯絡云云，惟證人己○○於
    本院審理時證稱：不認識甲○○，叫伊去貨櫃屋的人是丙○○等語（見本院94年5 月10日審判筆錄第14頁）經核與證人
    甲○○於本院審理時證述：「（丙○○跟你說有一批音響要
    賣，你帶乙○○過去看音響，有無跟己○○聯絡？）我是案
    發以後才跟己○○聯絡。」等語相符，是丙○○上開供稱：
    伊就把己○○的電話留給甲○○，其他事情我就不清楚了，
    都是己○○與甲○○自己聯絡，並未牙保云云，與事實不符
    ，顯不足採。
  (三)又查案發當日證人乙○○與「阿亮」到「阿亮」家分手後，
    乙○○迅即打電話聯絡丁○○一同前往丙○○、被告戊○○
    2 人位於上址貨櫃屋佯裝要購買音響器材，被告戊○○隨即
    將之帶入貨櫃屋內，丁○○佯裝詢問戊○○是否有其他音響
    想要購買，被告戊○○表示貨櫃屋內之音響器材是伊朋友己○○寄放該處出售的等語，丁○○並要被告戊○○聯絡賣主
    己○○出面洽談，被告戊○○立即打電話與同居人丙○○聯
    絡己○○前來，隔約5 至10分鐘己○○前來釣魚池貨櫃屋，
    丁○○向己○○詢及是否有其他較新的音響，己○○表示有
    但放在新竹湖口，丁○○與己○○約時間前往新竹湖口看音
    響後等情，業據證人乙○○於檢察官偵訊、本院審判時證述
    綦詳（見同上偵查卷第117 至120 頁、本院94年5 月10日審
    判筆錄），經核與證人丁○○證述之情節相符（見93年偵字
    第18 17 號偵查卷第16、17頁、第86頁、本院94年5 月10日
    審判筆錄），此情亦為被告戊○○所是認（見本院94年6 月
    21日審判筆錄第14頁），己○○於檢察官偵查時及本院審判
    時，亦表示案發當日有到丙○○釣魚池的貨櫃屋跟要買音響
    設備的人見面（見同上偵查卷第105 頁、本院94年5 月10日
    審判筆錄第13頁），而被告之同居人丙○○案發當日關於音
    響設備的事情，有用電話聯絡己○○，己○○會拿音響設備
    到貨櫃屋，被告讓己○○將音響寄藏在位於上址貨櫃屋內，
    業如前開(一)所述，足認丙○○係受己○○委託牙保音響設備
    贓物，經覓得有意購買之乙○○後，丙○○通知己○○將音
    響寄放在其與被告戊○○為於上址之貨櫃屋內，丙○○並告
    知被告上情，迨「阿亮」帶有意購買音響設備人來看時，以
    電話通知丙○○聯絡己○○前來。至證人丁○○、乙○○於
    本院審判時證稱，在庭上之己○○，並非案發當日前來貨櫃
    屋之「阿湧」，惟證人己○○於本院審判時供稱，案發當日
    確實有到丙○○與被告經營之釣魚池貨櫃屋，與要購買音響
    設備之人見面等語，又本件92年11月13日案發迄證人丁○○
    、乙○○94年5 月10日到院作證，相隔已逾1 年6 月以上，
    證人記憶難免模糊，而不能確認到庭之己○○即為案發當日
    前來釣魚池貨櫃屋之「阿湧」，此尚不違常情。
  (四)查我刑法上贓物罪之成立，不論行為人其行為態樣為收受、
    搬運、寄藏、故買或牙保，要皆以行為人對其所收受、搬運
    、寄藏、故買或牙保之物，於主觀上明知為贓物為必要，因
    此主觀狀態存在於行為人本身，除非行為人自白此一犯罪主
    觀構成要件，否則於訴訟上欲探究行為人有無此種贓物之主
    觀認識，類皆以情況證據為認定該主觀犯意之證據方法，且
    「訴訟法之證明及認定之事實，乃歷史之證明及推論，與自
    然科學上之實驗證明不同，後者得以實驗求證完全一致或符
    合，然訴訟法上之證明及事實認定，以推論高度之蓋然性，
    其推論所得之概括認定，須通常之人皆可確信為真實。」即
    可（最高法院84年度台上字第5129號判決意旨參照），本件
    1.丙○○透過不知情甲○○牙保乙○○購買音響器材之交易
    地點係在所經營釣魚池之貨櫃屋顯不尋常；2.己○○為出賣
    人所交付與被告之音響器材，與己○○持有該批音響器材之
    地位非屬相當及3.被告戊○○與丙○○對非屬買賣音響商家
    之己○○欲出售該批音響，對己○○何以會持有如此多之音
    響器材？又己○○何以要出賣此批音響器材？其有無處分此
    批音響器材之權限？等問題皆未要求己○○為合理之說明，
    顯有違一般經驗法則等情況證據，應可認定丙○○於透過不
    知情甲○○牙保乙○○向己○○買受如附表示之音響設備時
    ，其主觀上應有對其所牙保之物有贓物之認識，是本院依上
    述三種情況證據以之推論而認定丙○○於其牙保當時有贓物
    之認識。被告與丙○○同居在上址貨櫃屋，一同經營釣魚池
    ，渠等關係情同親人，被告並於丙○○透過甲○○牙保乙○○及其後不久乙○○帶同丁○○前來貨櫃屋看音響時，打電
    話給丙○○聯絡己○○前來與丁○○、乙○○洽談，是被告
    對於己○○寄放在貨櫃屋內之音響設備，主觀上亦應有贓物
    之認識。是被告辯稱，音響設備係己○○寄放，並無贓物之
    認識一節，尚不足採。
  (五)綜上所述，被告寄藏贓物之犯行，已臻明確，所辯不知贓云
    云，應屬推諉卸責之詞，不足採信，犯行堪以認定。
二、按刑法第349 條第2 項之所謂牙保係居間介紹之意，本件查
    丙○○透過不知情綽號「阿亮」之甲○○，將己○○寄放在
    被告戊○○與丙○○同居之貨櫃屋之上開音響設備販售，因
    其代售含有使該贓物無從發見，自有隱藏之意，然尚未售出
    即被查獲，被告戊○○應成立同法條第2 項之寄藏贓物罪。
    被告戊○○與丙○○就寄藏贓物犯行間，有犯意聯絡及行為
    分擔，均為共同正犯。爰審酌被告明知附表所示之音響設備
    為贓物，竟與同居人丙○○接受己○○寄託代為銷售，尚未
    售出即被查獲，成立寄藏贓物罪，涉案情節較同居人丙○○
    輕許多，兼衡之被告坦承己○○將上開音響設備寄放在該處
    ，及被告犯罪之動機、目的、手段、被告之品行及智識程度
    等一切情狀，量處如主文所示之刑，並諭知易科罰金之折算
    標準。末查被告無前科犯行，有臺灣高等法院被告全國前案
    紀錄表一份附卷可稽，而本件主要係丙○○為己○○居間介
    紹買賣贓物，被告涉案情節不深，寄藏在貨櫃屋贓物價值非
    高，且對於己○○寄藏音響之事實亦均坦承，雖辯稱伊不知
    贓，惟本院綜合各情，認其情節尚非嚴重，因一時失慮，致
    罹刑章，經此偵審程序，當知所警惕，應無再犯之虞，本院
    認其所宣告之刑，以暫不執行為當，爰併宣告緩刑3 年，以
    勵自新。
三、至丙○○涉案部分，宜由檢察官依法偵辦，附此敘明。
據上論斷，應依刑事訴訟法第299 條第1 項前段，刑法第28條、
第349 條第2 項、第74條第1 款，罰金罰鍰提高標準條例第1 條
前段、第2 條，判決如主文。
本案經檢察官廖先志到庭執行職務。
中　　華　　民　　國　　94　　年　　7 　　月　　5 　　日
　　　　　　　　　刑事刑十二庭審判長法　官　游紅桃
                                    法  官  王美玲
                                    法  官  黃永定
以上正本證明與原本無異。
如不服本判決，應於判決送達後10日內，向本院提出上訴狀。
　　　　　　　　　　　　　　　　    書記官　施春祝
中　　華　　民　　國　　94　　年　　7 　　月　　5 　　日
刑法第349條
收受贓物者，處三年以下有期徒刑、拘役或五百元以下罰金。
搬運、寄藏、故買贓物或為牙保者，處五年以下有期徒刑、拘役
或科或併科一千元以下罰金。
因贓物變得之財物，以贓物論。
附表：
┌──┬────────────────┬───────┐
│編號│扣　押　物　品　名　稱　　　　　│數量          │
├──┼────────────────┼───────┤
│ 一 │櫻樹廠牌Ｗ九八ＯＯ型號點歌機　　│2臺　         │
│    │                                │　　　　　　  │
├──┼────────────────┼───────┤
│ 二 │ＢＭＢ廠牌ＤＡＪ七ＭＫII擴大器　│1臺 　　　　　│
├──┼────────────────┼───────┤
│ 三 │千葉廠牌Ｋ—一ＯＯＯ型號點歌機　│1臺 　　　　　│
├──┼────────────────┼───────┤
│ 四 │千葉廠牌Ｋ—二ＯＯＯ型號點歌機　│1臺 　　　　　│
├──┼────────────────┼───────┤
│ 五 │ＬＫ廠牌一六八型號點歌機　　　　│4臺　 　　　　│
├──┼────────────────┼───────┤
│ 六 │ＶＩＲＴＵＺＥＲ廠牌效果器　　　│1臺 　　　　　│
├──┼────────────────┼───────┤
│ 七 │點歌本　　　　　　　　　　　　　│1本　 　　　　│
└──┴────────────────┴───────┘
